【裁判字號】    97,裁,1805
【裁判日期】    970313
【裁判案由】    限制出境
【裁判全文】
最  高  行  政  法  院  裁  定
                                     97年度裁字第01805號
上  訴  人  甲○○
訴訟代理人  洪惇睦
被 上訴 人  財政部
代  表  人  乙○○
上列當事人間限制出境事件，上訴人對於中華民國95年5月4日臺
北高等行政法院94年度訴字第2618號判決，提起上訴，本院裁定
如下：
    主  文
上訴駁回。
上訴審訴訟費用由上訴人負擔。
    理  由
一、按對於高等行政法院判決之上訴，非以其違背法令為理由，
    不得為之，行政訴訟法第242條定有明文。依同法第243條第
    1項規定，判決不適用法規或適用不當者，為違背法令；而
    判決有同條第2項所列各款情形之一者，為當然違背法令。
    又提起上訴，應以上訴狀表明上訴理由，並應添具關於上訴
    理由之必要證據，復為同法第244條第1項第4款及第2項所明
    定。準此，當事人對於高等行政法院判決提起上訴，如以高
    等行政法院判決有行政訴訟法第243條第1項規定之不適用法
    規或適用不當為理由時，其上訴狀或理由書應有具體之指摘
    ，並揭示該法規之條項或其內容；若係成文法以外之法則，
    應揭示該法則之旨趣；倘為司法院解釋或本院之判例，則應
    揭示該判解之字號或其內容；如以高等行政法院判決有行政
    訴訟法第243條第2項所列各款情形為理由時，其上訴狀或理
    由書應揭示合於該條項各款之事實。上訴狀或理由書如未依
    此項方法表明，或其所表明者與上開法條規定不合時，即難
    認為已對高等行政法院判決之違背法令有具體之指摘，其上
    訴自難認為合法。
二、本件上訴人對於臺北高等行政法院民國94年度訴字第2618號
    判決（下稱原判決）上訴，雖以：宏禎實業有限公司（下稱
    宏禎公司）清算完結，業經臺灣板橋地方法院93年2月3日板
    院通民司字第413號函准予備查在案，上訴人擔任宏禎公司
    清算人職務均符合公司法規定之程序，且已執行完畢清算人
    職務，原判決駁回上訴人之起訴，實違背證據法則及論理法
    則。又被上訴人所屬臺灣省北區國稅局中和稽徵所函請上訴
    人提供宏禎公司非屬清算期間項目說明，此乃宏禎公司清算
    前（即92年7月30日前）之資料，依司法院院字第1209號解
    釋意旨，上訴人不可能亦無義務（因非屬清算期間事務）知
    悉其詳情，何況上訴人於92年7月30日始接任宏禎公司負責
    人，是被上訴人實強上訴人所難，增加法律所無之限制，依
    法自有不合。原判決顯有適用司法院84年3月22日秘台廳民
    三字第04686號函釋意旨不當之情形，並違背論理法則云云
    ，為其理由。本院經核上開理由，無非仍執與起訴意旨略同
    並經原審摒棄不採之陳詞，主張宏禎公司業已合法清算，進
    而對於原審所為宏禎公司尚未依法清算完結之論斷，任意指
    摘為不當，或泛言原審與公司法有關規定相悖或有不適用法
    規、適用法律不當之違法，經核未具體表明原判決所適用之
    法規確有如何違背法令之處，或有如何違背司法院解釋及本
    院判例，及有如何合於行政訴訟法第243條第2項所列各款之
    情形，難認為已對原判決之違背法令有具體之指摘。依首揭
    說明，其上訴自不合法，應予駁回。
三、據上論結，本件上訴為不合法，依行政訴訟法第249條第1項
    前段、第104條、民事訴訟法第95條、第78條，裁定如主文
    。
中    華    民    國    97    年    3     月    13    日
                    最高行政法院第二庭
                        審判長法官  高  啟  燦
                              法官  侯  東  昇
                              法官  黃  合  文
                              法官  廖  宏  明
                              法官  楊  惠  欽
以  上  正  本  證  明  與  原  本  無  異
中    華    民    國    97    年    3     月    14    日
                              書記官  邱  彰  德


司法院資訊處製作；財團法人民間司法改革基金會備份。
